【裁判字號】    95,交易,72
【裁判日期】    950630
【裁判案由】    過失致死
【裁判全文】
臺灣雲林地方法院刑事判決              95年度交易字第72號
公  訴  人  臺灣雲林地方法院檢察署檢察官
被      告  甲○○
                    國民
                      0號
上列被告因過失致死等案件，經檢察官提起公訴（95年度偵字第
2291號），於本院準備程序進行中，被告就被訴事實為有罪之陳
述，經合議庭裁定由受命法官獨任進行簡式審判程序，判決如下
：
    主  文
甲○○服用酒類，不能安全駕駛動力交通工具而駕駛，處有期徒
刑月；又因過失致人於死，處有期徒刑拾月。應執行有期徒刑
壹年，緩刑年，緩刑期間付保護管束。
一、犯罪事實：
    甲○○於民國（下同）95年02月04日上午04時許，在雲林縣
    虎尾鎮新吉里友人家中，飲用高粱酒若干後，已達於不能安
    全駕駛車輛之程度，竟仍駕駛車牌號碼5M-7123 號自用小客
    車，於同日上午06時20分許，沿雲林縣虎尾鎮○○里○○街
    由東往西方向行駛，行經該路段52號前時原應注意車輛行駛
    時，駕駛人應依速限行駛，又汽車在同一車道行駛時，除擬
    超越前車外，後車與前車之間應保持隨時可以煞停之距離，
    且應注意車前狀況，隨時採取必要之安全措施，而依當時情
    況，天候晴、晨間光線、路面乾燥無缺陷、無障礙物、視距
    良好，別無不能注意之情事，竟疏未注意保持安全距離，及
    注意車前狀況，採取必要之安全措施，適張茂林、乙○○正
    騎乘腳踏車，行駛於同車道甲○○駕駛自小客車之前，甲○
    ○因上開疏未注意之情事，其自小客車車頭撞擊張茂林腳踏
    車，致張茂林往前彈出跌落在地，張茂林所騎腳踏車受撞擊
    後，往前衝撞乙○○所騎乘腳踏車，乙○○人、腳踏車倒地
    ，張茂林因而受有「臉部撕裂傷併頭蓋骨骨折、疑似顱內出
    血、腹壁挫傷、右膝挫傷」之傷害，乙○○則受有「右足、
    左臂挫傷」之傷害。嗣經警據報前往處理，於該日上午06時
    55分許，對甲○○測試其呼氣所含酒精濃度，發現其酒測值
    高達每公升0.78毫克，張茂林則於同日下午06時25分許，因
    全身多處外傷引發顱內出血不治死亡。
二、證據名稱：
(一)、告訴人乙○○於警詢之陳述筆錄。
(二)、雲林縣警察局虎尾分局道路交通事故現場圖、調查報告表(一)
    (二)各1份。
(三)、酒精測定紀錄表、刑法第185 條之3 案件測試觀察紀錄表、
    雲林縣警察局舉發違反道路交通管理事件通知單各1 紙。
(四)、若瑟醫院診斷證明書4紙。
(五)、勘（相）驗筆錄、相驗屍體證明書、臺灣雲林地方法院檢察
    署驗斷書各1份。
(六)、現場照片25張。
(七)、被告於警詢、檢察官面前之供述筆錄。
(八)、被告於本院審理時對上開犯行坦白承認。
(九)、本件事證明確，被告犯行堪以認定。
三、論罪科刑之理由：
(一)、核被告甲○○所為，係犯刑法第185 條之3 服用酒類，不能
    安全駕駛動力交通工具而駕駛罪、同法第276 條第1 項之過
    失致人於死罪，及同法第284 條第1 項前段之過失傷害罪。
(二)、被告以一過失行為造成被害人張茂林死亡及告訴人乙○○受
    傷之結果，一行為觸犯二罪名，為想像競合犯，應從一重論
    以一過失致人於死罪。
(三)、被告所犯刑法第185 條之3 服用酒類，不能安全駕駛動力交
    通工具而駕駛罪及同法第276 條第1 項過失致人於死罪，上
    開二罪間，犯意各別，罪名互異，應予分論併罰。
(四)、被告於酒後呼氣酒精濃度達每公升0.78毫克，就被告所犯上
    開過失致人於死罪部分，應依道路交通管理處罰條例第86條
    第1 項之規定，加重其刑。又被告於95年02月05日在檢察官
    面前供稱，本件車禍發生後，其立即下車攙扶傷者，並請路
    人幫忙報警，承認因開車不慎撞到死者等語。於本院審理時
    復供稱，警察到場之後，其向警察承認為肇事者，再陪同死
    者到醫院就醫後，返回警局製作筆錄，本件被告符合自首之
    情形，應堪認定。基此，被告是自首犯罪，應依刑法第62條
    前段之規定減輕其刑，並先加後減之。
(五)、爰審酌被告酒醉駕車之犯行，既漠視自身安危，亦枉顧公眾
    用路人之安全，又疏未注意車前狀況，肇致本件車禍，使張
    茂林死亡、乙○○受傷，過失程度及發生之損害均不輕，惟
    被告並無前科，素行良好，有臺灣高等法院被告前案紀錄表
    在卷可稽，被告犯後已坦承犯行，具有悔意，犯後態度良好
    ，且已與被害人張茂林家屬進行調解成立，適度賠償被害人
    家屬，有調解書1 份在卷可參，暨被告學歷為高中肄業，目
    前與友人合夥出售免洗餐具，每月有新臺幣2 萬元收入等一
    切情狀，分別量處如主文所示之刑，並定應執行刑。
(六)、被告前未曾受有期徒刑以上刑之宣告，有台灣高等法院被告
    前案紀錄表在卷可佐，其犯罪後已知悔悟，本院認其經此教
    訓後，當益知警惕，信無再犯之虞，因認其所宣告之刑，以
    暫不執行為適當，就所定應執行刑併予宣告緩刑3 年，以勵
    自新。另政府一再宣導酒後駕車之危險性，被告亦明知喝酒
    後將使神智與肌肉之控制能力變差，影響駕駛車輛之能力，
    無法安全駕駛，不得於道路上駕駛車輛，否則會危及自身及
    其他用路人之生命、身體安全，仍不遵法令開車上路，並因
    不能安全駕駛而使張茂林死亡失去寶貴生命，造成無法彌補
    之損害，乙○○身體亦受有傷害，顯見被告法治觀念薄弱，
    為強化被告之守法觀念，爰依刑法第93條第1 項規定，令其
    於緩刑期內付保護管束，期藉由觀護人之專業輔導，濟其不
    足。
四、適用之法律：
(一)、刑事訴訟法第273 條之1 第1 項、第299 條第1 項前段、第
    310條之2、第454條。
(二)、道路交通管理處罰條例第86條第1 項，刑法第185 條之3 、
    第276 條第1 項、第284 條第1 項、第55條、第62條、第51
    條第5 款、第74條第1 款、第93條第1 項，罰金罰鍰提高標
    準條例第1 條前段。
中    華    民    國    95    年    6     月    30    日
                  刑事第一庭    法  官  李秋瑩
以上正本證明與原本無異。
如不服本判決應於送達後10日內向本院提出上訴狀。
                                書記官  徐基典
中    華    民    國    95    年    7    月     3    日
附錄本案論罪科刑法條全文：
中華民國刑法第185條之3
服用毒品、麻醉藥品、酒類或其他相類之物，不能安全駕駛動力
交通工具而駕駛者，處一年以下有期徒刑、拘役或三萬元以下罰
金。
中華民國刑法第276條
因過失致人於死者，處二年以下有期徒刑、拘役或二千元以下罰
金。
從事業務之人，因業務上之過失犯前項之罪者，處五年以下有期
徒刑或拘役，得併科 3000 元以下罰金。
中華民國刑法第284條
因過失傷害人者，處六月以下有期徒刑、拘役或五百元以下罰金
，致重傷者，處一年以下有期徒刑、拘役或五百元以下罰金。
從事業務之人，因業務上之過失傷害人者，處一年以下有期徒刑
、拘役或一千元以下罰金，致重傷者，處三年以下有期徒刑、拘
役或二千元以下罰金。


司法院資訊處製作；財團法人民間司法改革基金會備份。
